【裁判字號】    90,易,1101
【裁判日期】    900427
【裁判案由】    竊盜
【裁判全文】
臺灣板橋地方法院刑事判決                          九十年度易字第一一０一號
    公  訴  人  臺灣板橋地方法院檢察署檢察官
    被      告  甲○○
右列被告因竊盜案件，經檢察官提起公訴（九十年度偵字第二七六三號），本院判決
如左：
    主  文
甲○○攜帶兇器竊盜，累犯，處有期徒刑柒月。扣案之板手支均沒收。
    事  實
一、甲○○前曾多次違犯麻醉藥品管理條例及藥事法等案件，最近一次係於民國（下
    同）八十七年間，因違反麻醉藥品管理條例案件，經本院判處有期徒刑六月確竊
    ，於同年七月二十八日以易科罰金執行完畢，猶不知悔改，復意圖為自己不法之
    所有，於八十九年十月二十七日下午三時許，侵入位於臺北縣五股鄉○○路○段
    二五一號之磊鉅實業股份有限公司（下稱磊鉅公司）內（侵入建築物部分未據告
    訴），隨即攜帶其所有在客觀上對於人之身體具有危險性之板手三支，登上該公
    司員工宿舍大樓之樓頂層，並持其於該樓頂地面所拾取在客觀上對於人之身體具
    有危險性之刮刀一支充作工具，竊取磊鉅公司所有之電纜線一條，得手後，先以
    上開刮刀將該條電纜線之橡膠外皮刮除，再進入該大樓三樓廚房內欲搜尋其他財
    物之際，適為磊鉅公司倉庫管理員乙○才及在該址經營拖車生意之王清傳發現，
    旋報警當場查獲，並扣得上開板手三支及刮刀一支。
二、案經臺北縣警察局蘆洲分局報告臺灣板橋地方法院檢察署檢察官偵查起訴。
    理  由
一、右揭事實，業據被告甲○○於警訊時、偵查中及本院審理時坦承不諱，核與證人
    即當時發現異狀並報警逮捕被告之磊鉅公司倉庫管理員乙○才及在現場經營拖車
    生意之王清傳於警訊時及偵查中證述之情節相符，並有贓物認領保管單影本一紙
    及現場照片八幀附卷可稽，且有扣案之上開板手三友及刮刀一支可資佐證，堪信
    被告上開自白確與事實相符，本件事證已臻明確，被告犯行洵堪認定。
二、查板手及刮刀之主要構成部分為金屬材質，刮刀且為鋒利之器具，倘持以揮擊顯
    足以輕易傷害人之身體，其具有客觀上之危險性，均屬兇器，殆無疑問，本件被
    告攜板手及刮刀實施竊盜犯行，核其所為，係犯刑法第三百二十一條第一項第三
    款之攜帶兇器竊盜罪。另查被告曾於八十七年間，因違反麻醉藥品管理條例案件
    ，經本院判處有期徒刑六月確竊，甫於同年七月二十八日執行完畢，有臺灣高等
    法院檢察署刑案紀錄簡覆表一份附卷足憑，其於五年內再犯本件有期徒刑以上之
    罪，為累犯，應依刑法第四十七條規定加重其刑。爰審酌被告為貪圖私利，竟連
    續攜帶兇器進入他人建築物內竊取他人財物，危害社會治安非輕，並參酌其犯罪
    之手段、所生危害尚非重大及犯罪後坦承犯行態度良好等一切情狀，量處如主文
    所示之刑，以示懲戒。
三、公訴意旨另以：被告於前揭時、地，亦一併竊取磊鉅公司所有之電纜線三條，因
    認被告亦涉有此部分攜帶兇器竊盜罪云云。惟查：被告自警訊時起迄偵、審時止
    ，均一再堅陳其當時僅竊取電纜線一條，並以上開刮刀刮除其橡膠外皮，另三條
    電纜線則係先前由他人棄置於現場地面者，並非其所竊取等語，核其先後所陳均
    屬符，則被告是否果如起訴書所載有一併竊取磊鉅公司其他電纜線之犯行，已非
    無疑，且依卷附現場照片所示內容觀之，其現場確有一已刮除橡膠外皮之電纜線
    與上開板手及刮刀相鄰放置於地面，而其餘遭拆除之電纜線則另置於他處，本件
    案發現場情況既與被告所陳相符，尤難認被告此部分所陳純屬子虛，再參諸證人
    乙○才於警訊時亦陳稱該現場先前亦曾遭不詳人士竊取變電箱內零件等語，以及
    被告既已坦承前揭加重竊盜犯行，衡情亦無就此等枝節部分另為否認之動機與必
    要，益徵本件此部分容有合理懷疑存在之餘他，殊無從僅憑當時現場地面另遺留
    有電纜線三條，即遽認被告有一併竊取前述三條電纜線之情事，此外復查無其他
    積極證據足資證明被告涉有此部分竊盜犯行，原應就此部分為無罪之諭知，惟公
    訴意旨認此部分與前揭起訴論罪部分具有實質上一罪關係，爰不另為無罪之諭知
    。
四、扣案之板手三支，係被告所有供其犯上開加重竊盜罪所用之物，已如上述，爰均
    依刑法第三十八條第一項第二款規定宣告沒收；另刮刀一支，雖係被告持以犯上
    開加重竊盜罪所用之物，惟該刮刀係被告於現場地面拾取暫用者一節，業據其供
    明在卷，復查亦無其他積極證據足資證明該刮刀係被告所有之物，爰不予宣告沒
    收，併此敘明。
據上論斷，應依刑事訴訟法第二百九十九條第一項前段，刑法第三百二十一條第一項
第三款、第四十七條、第三十八條第一項第二款，判決如主文。
本案經檢察官程秀蘭到庭執行職務
中      華      民      國       九十       年     四     月    二十七  日
                                        臺灣板橋地方法院刑事第二庭
                                            法  官  王  屏  夏
右正本證明與原本無異。
如不服本判決，應於判決送達後十日內，向本院提出上訴狀。
                                            書記官  楊  璧  華
中      華      民      國     九十       年     四     月    二十七  日
附錄本案論罪科刑法條全文：
刑法第三百二十一條：
犯竊盜罪而有左列情形之一者，處六月以上五年以下有期徒刑：
一、於夜間侵入住宅或有人居住之建築物、船艦或隱匿其內而犯之者。
二、毀越門扇、牆垣或其他安全設備而犯之者。
三、攜帶兇器而犯之者。
四、結夥三人以上而犯之者。
五、乘火災、水災或其他災害之際而犯之者。
六、在車站或埠頭而犯之者。
前項之未遂犯罰之。


司法院資訊處製作；財團法人民間司法改革基金會備份。
